# 摊余成本计量的应收票据贴现利息支出的列示

提问人：zhangyiying 时间：2020-02-16 14:49:19
如果公司在经营过程中收到应收票据，在资金紧张时，则会向银行贴现一部分票据，并终止确认应收票据。根据新金融工具准则，这种贴现不会改变公司持有票据的业务模式，仍应以摊余成本计量应收票据。
那么，票据贴现利息就属于以摊余成本计量的金融资产终止确认收益了。该部分贴现利息是仍然记入财务费用并在其中列报，还是计入投资收益并在投资收益列报？请陈版主指导。

回答人：chenyiwei
如果满足终止确认条件的，按照新的报表格式似乎应作为“投资收益——以摊余成本计量的金融资产终止确认损益”，但个人认为这种情形下计入财务费用（其他，不是利息支出）似乎更恰当。